臺灣桃園地方法院刑事判決　　　　　　　　　　　　　九十三年度重訴字第四一號
　　公　訴　人　臺灣桃園地方法院檢察署檢察官
　　被　　　告　乙○○　男　五.
　　指定辯護人　本院公設辯護人　甲○○
右列被告因違反毒品危害防制條例案件，經檢察官提起公訴（九十三年度偵字第九０
二０號），本院判決如左：
    主      文
乙○○共同運輸第一級毒品，處無期徒刑，褫奪公權終身。
扣案之第一級毒品海洛因肆塊（驗餘淨重共計壹仟肆佰貳拾玖點貳公克，純度百分之
陸壹點肆陸，純質淨重捌柒捌點參玖公克）及黏著之包裝物肆只（合計重壹佰參拾壹
點柒公克）均沒收銷燬之；紙製包裝盒貳個、錫箔包裝袋貳個、行李箱壹個均沒收。
    事      實
一、乙○○於民國九十三年四月二十一日前往大陸期間，結識年籍姓名不詳年約五、
    六十歲綽號「陳仔」之成年男子，而乙○○於同年五月一日回台後，經其友人告
    知前開「陳仔」曾致電於伊，遂回電與「陳仔」聯絡，「陳仔」於電話中邀約乙
    ○○於同年五月二十六日前往大陸地區之雲南省昆明市（下稱昆明市），並表示
    將會提供機票及出國期間食宿費用，乙○○雖預料此行可能遭利用為犯罪工具，
    仍貪圖小利依約於九十三年五月二十六日上午十時搭乘中華航空公司班機經香港
    前往昆明市與「陳仔」會合，並於同年月三十日，與「陳仔」一同搭機前往緬甸
    仰光，並於同年六月一日晚間，在乙○○住宿之飯店前，經「陳仔」介紹，與年
    仰光期間，除由「陳仔」全額負擔其食宿費用外，於同年六月三日晚間，復自「
    勇仔」處收取緬甸幣八萬元花用。於同年六月四日晚間八時許，乙○○應「勇仔
    」之要求，將其行李箱攜至其下榻之飯店外，由「勇仔」獨自將共放有四塊海洛
    因磚之二個阿華田飲品紙盒藏置於該行李箱之衣物堆內（該四塊海洛因磚係先以
    二個錫箔包裝袋各裝二塊，再分別放入阿華田飲料紙盒內），再將行李箱交還乙
    ○○，翌日上午，乙○○攜帶該行李箱由「勇仔」陪同前往仰光機場預備搭機回
    台時，於機場內，乙○○經「勇仔」告知前開紙盒包裝之物品為毒品海洛因，如
    其將該批毒品運送回台，並交付予在機場接應之人，將獲新台幣十萬元之酬勞等
    語，乙○○明知海洛因係毒品不得私運回台，竟仍因貪圖暴利而應允之，並與「
    勇仔」及另一名負責於台灣桃園中正國際機場接應之姓名年籍不詳之成年男子共
    同基於運輸及私運屬管制進出口物品之第一級毒品海洛因進入國內之犯意聯絡與
    行為分擔，推由乙○○負責攜帶前開藏放有四塊海洛因磚之行李箱，於同日十二
    時三十分許搭乘華信航空公司ＡＥ８３８號班機自緬甸仰光返國，於同日晚間七
    時許抵達桃園中正國際機場，將管制進出口之第一級毒品海洛因自緬甸仰光私自
    運輸進入國境，嗣於同日晚間七時二十二分許，經臺北關稅局稽查組人員以Ｘ光
    檢查儀檢查乙○○所托運之前開行李箱發現有異，乃會同內政部警政署航空警察
    局安檢隊警員要求乙○○改移至第八號紅線檢查檯辦理檢查，而於其所有前開行
    李箱內查獲前揭先以錫箔包裝袋包裝，再放入紙盒內之第一級毒品海洛因磚四塊
    ，並扣得該海洛因磚四塊、紙製包裝盒二個、錫箔包裝袋二個、行李箱一個等物
    。
二、案經內政部警政署航空警察局移送臺灣桃園地方法院檢察署檢察官偵查起訴。
    理      由
一、訊據被告乙○○對於右揭時地運輸並私運第一級毒品海洛因入境之事實直承不諱
    （見本院九十三年八月十九日、十月二十八日審判筆錄），且有被告之旅客入出
    境紀錄查詢表一份、航空警察局安檢二組查獲涉嫌毒品危害防制條例毒品初步鑑
    驗報告單、臺北關稅局稽查組Ｘ光檢查儀注檢行李報告表、臺北關稅局扣押貨物
    運輸工具收據及搜索筆錄影本各一紙及查獲照片六張在卷可稽，並有前開白粉四
    塊及供被告私藏夾帶俾運輸毒品所用之行李箱一個、紙製包裝盒二個、錫箔包裝
    袋二個扣案可資佐證，而被告挾帶入境之前揭白粉四塊，經送法務部調查局鑑定
    結果，確實檢出均含有第一級毒品海洛因成分（驗餘淨重共計一四二九點二公克
    ，純度百分之六一‧四六，純質淨重八七八‧三九公克），有該局調科壹字第08
    0007815號鑑定通知書一紙附卷足憑，被告之自白堪認與事實相符，應可採信。
    綜上，本件事證已臻明確，被告犯行洵堪認定。
二、核被告所為，係犯毒品危害防制條例第四條第一項之運輸第一級毒品罪及懲治走
    私條例第二條第一項之私運管制物品進口罪。被告與「勇仔」及另一名於台灣桃
    園中正國際機場負責接應之年籍姓名不詳之成年男子等三人間，就所犯上開二罪
    有犯意聯絡及行為分擔，為共同正犯。被告運輸前後非法持有海洛因之低度行為
    為運輸之高度行為所吸收，不另論罪。又被告以一行為觸犯前揭二罪名，為想像
    競合犯，應依刑法第五十五條之規定，從一重之運輸第一級毒品罪處斷。爰審酌
    被告自承其曾二度被招待出國作為他人犯罪之人頭，並明知「陳仔」無故邀約其
    出國必有非法意圖，竟仍貪圖免費食宿而不自拔，嗣更非份欲一舉圖得大筆酬金
    ，干犯法紀，足認其惡性非輕，且所輸入之第一級毒品海洛因驗餘淨重多達一四
    二九點二公克，純度亦高，如流入市面，將加速毒品氾濫，對社會治安及國人身
    心健康戕害不小，危害重大，犯罪情節並非輕微，惟念其之前僅因違反動產擔保
    交易法案件，經判處罰金銀元五千元確定，有臺灣高等法院被告全國前案紀錄表
    存卷可按，素行尚可，且犯後雖一度否認知悉運輸者為毒品，然於本院審理時終
    能坦承犯行，態度堪認良好等一切情狀，量處如主文第一項所示之刑，併依法宣
    告褫奪公權終身，以示懲儆。
三、扣案之第一級毒品海洛因磚四塊（驗餘淨重共計一四二九點二公克，純度百分之
    六一‧四六、純質淨重八七八‧三九公克），係毒品危害防制條例第二條第二項
    第一款所列之第一級毒品，該塊狀毒品之黏著包裝物四只（合計重一三一‧０七
    公克）因與其上所附之毒品殘渣無法分離，均應依同條例第十八條第一項前段規
    定宣告沒收銷燬之。又查扣之行李箱一個，係被告本人所有，紙製包裝盒、錫箔
    包裝袋各二個，則屬共犯「勇仔」所有，均為私藏夾帶俾運輸海洛因犯罪所用之
    物品，已據被告供明在卷，且經扣案，即無全部或一部不能沒收之情形，爰均依
    同條例第十九條第一項前段之規定宣告沒收。另被告雖自承運輸第一級毒品海洛
    因後可得新臺幣十萬元之報酬，惟因其尚未自接應之人實際取得，自無庸對之宣
    告沒收；至被告於上開行李箱內所放置之衣物，被告陳稱均為其本人日常換穿使
    用，與本件犯罪無關，復乏確據證明此部分衣物為被告供本件犯罪所用，亦不得
    宣告沒收，併此敘明。
據上論斷，應依刑事訴訟法第二百九十九條第一項前段，毒品危害防制條例第四條第
一項、第十八條第一項前段、第十九條第一項前段，懲治走私條例第二條第一項、第
十一條，刑法第十一條、第二十八條、第五十五條、第三十七條第一項，判決如主文
。
本案經檢察官徐則賢到庭執行職務。
中　　　華　　　民　　　國　　九十三　　年　　十一　　月　　　十一　　　日
                                  臺灣桃園地方法院刑事第八庭
                                      審判長法  官  曾家貽
                                            法  官  吳為平
                                            法  官  袁雪華
右正本證明與原本無異。
如不服本判決，應於判決送達後十日內向本院提出上訴狀（應附繕本），上訴於臺灣
高等法院。
                                            書記官  邱仲騏
中　　　華　　　民　　　國　　九十三　　年　　十一　　月　　　十一　　　日
附錄本案論罪科刑之法條：
毒品危害防制條例第四條第一項：
製造、運輸、販賣第一級毒品者，處死刑或無期徒刑；處無期徒刑者，得併科新臺幣
一千萬元以下罰金。
毒品危害防制條例第十八條第一項：
查獲之第一、二級毒品及專供製造或施用第一、二級毒品之器具，不問屬於犯人與否
，均沒收銷燬之；查獲之第三、四級毒品及製造或施用毒品之器具，無正當理由而擅
自持有者，均沒入銷燬之。但合於醫藥、研究或訓練之用者，得不予銷燬。
懲治走私條例第二條第一項：
私運管制物品進口、出口逾公告數額者，處七年以下有期徒刑，得併科新臺幣三百萬
元以下罰金。
第一項所稱管制物品及其數額，由行政院公告之。
懲治走私條例第十一條
走私行為之處罰，海關緝私條例及本條例無規定者，適用刑法或其他有關法律。
